臺灣彰化地方法院刑事判決　　　　　　　96年度易字第1591號
公　訴　人　臺灣彰化地方法院檢察署檢察官
被　　　告　乙○○
　　　　　　　　　　　巷52-.
　　　　　　戊○○
　　　　　　　　　　　-1號
上列被告等因贓物等案件，經檢察官提起公訴（96年度偵字第84
94號、第8603號、第8613號），本院改依簡式審判程序判決如下
：
    主  文
乙○○共同竊盜，累犯，處有期徒刑肆月；又竊盜，累犯，處有
期徒刑肆月；又竊盜，累犯，處有期徒刑肆月；又竊盜，累犯，
處有期徒刑肆月。應執行有期徒刑拾月。
戊○○共同竊盜，處有期徒刑月，如易科罰金以新臺幣壹仟元
折算壹日；又牙保贓物，處有期徒刑月，如易科罰金以新臺幣
壹仟元折算壹日；又牙保贓物，處有期徒刑月，如易科罰金以
新臺幣壹仟元折算壹日。應執行有期徒刑陸月，如易科罰金以新
臺幣壹仟元折算壹日。
    犯 罪 事 實
一、乙○○前因殺人未遂案件，經本院以86年度訴字第255號刑
    事判決判處有期徒刑6年確定，入監執行，於民國（下同）
    89年4月25日假釋出獄付保護管束，詎其於保護管束期間因
    違反保護管束應遵守事項情節重大，經裁定撤銷其假釋，令
    入監所執行殘刑，於94年7月16日縮刑期滿執行完畢。詎其
    仍不知悔改，或與其具有共同犯意聯絡之女友戊○○一同，
    或由其2人分別為下列犯行：
（一）乙○○與盧佩菁2人因缺錢花用，竟共同基於意圖為自己
      不法所有之犯意聯絡，於96年8月14日12時29分許，在設
      於彰化縣北斗鎮○○路○段1巷1號之「寶天宮」內，由戊○○負責在現場把風，乙○○則以現場所撿拾之鐵絲勾取
      懸掛於神像上之金牌之方式，共同竊取由「寶天宮」常務
      監事丙○○管領，而懸掛於該處神像上之金牌2面，得手
      後2人一同持往設於彰化縣溪州鄉之某銀樓店變賣，所得
      供2人朋分花用殆盡。
（二）乙○○於96年8月18日凌晨3時49分許，騎乘車牌號碼
      TRS-620 號輕型機車，行經址設於彰化縣北斗鎮○○路
      214巷之原「福岡日本料理店」時，見該處後方電線桿上
      架設監視器，竟萌為自己不法所有之意圖，利用現場之長
      梯爬上電線桿後，以徒手將該監視器電線扯斷之方式，竊
      取丁○○所管領之監視器鏡頭1個，然因該監視器鏡頭於
      其行竊時因電線短路而毀損，其得手後乃將之棄置於彰化
      縣北斗鎮之圳溝中。
（三）乙○○因缺錢花用，另基於為自己不法所有之意圖，於96
      年8月24日14時30分許，在設於彰化縣田尾鄉○○路○段
      145巷84號之「玉龍宮」內，徒手竊取由「玉龍宮」主持
      甲○○所管領，懸掛於該處神像上之金牌1面，得手後邀
      同戊○○一同持往變賣。而戊○○亦明知乙○○所持有之
      金牌1面係其行竊所得之贓物，竟仍基於牙保贓物之犯意
      ，於同日15時30分許，與乙○○一同前至設於彰化縣員林
      鎮○○路432號之「永成銀樓」，由乙○○在店外等候，
      戊○○獨自進入店內，居間介紹不知情之夏代光買受乙○○所竊得之前開金牌1面，而牙保上開贓物，所得新臺幣
      (下同)7410 元則由渠2人一同朋分花用。
（四）乙○○又因缺錢花用，再基於為自己不法所有之意圖，於
      96年8月26日12時許，在上開「玉龍宮」內，復徒手竊取
      由「玉龍宮」主持甲○○所管領，懸掛於該處神像上之金
      牌5面，得手後，將所竊得之金牌交由戊○○持往變賣。
      而戊○○亦明知乙○○所交付之金牌5面係其行竊所得之
      之贓物，竟另基於牙保贓物之犯意，於同日13時許，由其
      自行將該5面金牌持往前開「永成銀樓」，再次居間介紹
      不知情之夏代光買受，而牙保上開贓物，所得6175元則由
      其與乙○○一同朋分花用。
嗣因丙○○、丁○○、甲○○發覺遭竊後，報警處理，經警調閱
相關監視錄影畫面比對，暨乙○○供述其係委託戊○○變賣贓物
等情，因而循線查悉上情。
二、案經彰化縣警察局北斗分局報請臺灣彰化地方法院檢察署檢
    察官偵查起訴，本院認有刑事訴訟法第273條之1第1項之情
    形，而改依簡式審判程式審理。
    理  由
一、按除被告所犯為死刑、無期徒刑、最輕本刑為3年以上有期
    徒刑之罪或高等法院管轄第一審案件者外，於刑事訴訟法第
    273條第1項程式進行中，被告先就被訴事實為有罪之陳述時
    ，審判長得告知被告簡式審判程式之旨，並聽取當事人、代
    理人、辯護人及輔佐人之意見後，裁定進行簡式審判程式；
    除簡式審判程式及簡易程式案件外，第一審應行合議審判，
    刑事訴訟法第273條之1第1項、第284條之1分別定有明文。
    本件被告乙○○、戊○○所犯均係死刑、無期徒刑、最輕本
    刑為3年以上有期徒刑或高等法院管轄第一審案件以外之罪
    ，並於本院行準備程式時就被訴事實均為有罪之陳述，本院
    合議庭依前揭規定，經評議結果，裁定改由受命法官獨任行
    簡式審判程式，先予敘明。
二、上揭事實，業據被告乙○○、戊○○於警、偵訊中及本院行
    準備程序與審理時均坦承不諱，並據證人丙○○、丁○○、
    甲○○及夏代光於警詢中證述明確，並有「永成銀樓」金飾
    買入登記簿影本、「寶天宮」、「玉龍宮」內之監視器翻拍
    照片、路口監視器翻拍照片及現場查證照片等件在卷可資佐
    證，足認被告2人上開自白確與事實相符，洵堪採信。從而
    ，本件事證已臻明確，被告2人上開犯行均堪認定，均應依
    法論科。
三、核被告乙○○上開所為，均係犯刑法第320條第1項之竊盜罪
    ；被告戊○○上開所為，則分別係犯刑法第320條第1項之竊
    盜罪及同法第349條第2項之牙保贓物罪。被告2人就上開犯
    罪事實一（一）所示之竊盜犯行，有犯意聯絡及行為分擔，
    為共同正犯。又被告2人分別所犯上開竊盜及牙保贓物等犯
    行，犯意各別，行為互殊，應予分論併罰。再查被告乙○○
    曾因殺人未遂案件，經本院以86年度訴字第255號刑事判決
    判處有期徒刑6年確定，入監執行，於89年4月25日假釋出獄
    付保護管束，詎其於保護管束期間因違反保護管束應遵守事
    項情節重大，經裁定撤銷其假釋，令入監所執行殘刑，於94
    年7月16日縮刑期滿執行完畢等情，有臺灣彰化地方法院檢
    察署刑案資料查註紀錄表及臺灣高等法院被告前案紀錄表各
    1份附卷可稽，被告乙○○於受有期徒刑之執行完畢後，五
    年內故意再犯上開有期徒刑以上之罪，均為累犯，應依刑法
    第47條第1項之規定，分別加重其刑。爰審酌被告2人正值青
    壯之年，不思努力獲取所需，僅因缺錢花用即任意攫取他人
    財物，輕忽他人之財產法益；而被告戊○○嗣雖未再參與竊
    盜犯行，然其居間介紹轉售行竊所得之贓物，助長行竊者之
    銷贓管道，無形中造成竊盜犯罪之猖獗，並致被害人財物追
    償倍增困難，其等行為均嚴重影響社會治安，惟其等犯罪手
    段尚屬平和、犯後亦坦承犯行，態度良好，暨考量其等參與
    犯罪之情節、次數、所竊取財物之價值，致生危害之程度，
    因而所得之利益，及其等素行、生活狀況、智識程度等一切
    情狀，分別量處如主文所示之刑，並定其應執行刑，被告戊○○部分併諭知易科罰金之折算標準，以示懲儆。
據上論斷，應依刑事訴訟法第273條之1第1項、第299條第1項前
段，刑法第320條第1項、第349條第2項、第47條第1項、第51條
第5款、第41條第1項前段、第2項，刑法施行法第1條之1第1項、
第2項前段，判決如主文。
本案經檢察官黃淑媛到庭執行職務。
中　　華　　民　　國　　96　　年　　11　　月　　26　　日
                  刑事第一庭      法  官  簡璽容
以上正本證明與原本無異。
如不服本判決，應於判決送達後10日內，向本院提出上訴書狀，
上訴書狀應「敘述具體上訴理由」，並按他造當事人之人數附繕
本。「切勿逕送上級法院」。
告訴人或被害人對於判決如有不服具備理由請求檢察官上訴者，
其上訴期間之計算係以檢察官收受判決正本之日期為準。
中　　華　　民　　國　　96　　年　　11　　月　　26　　日
                                  書記官  陳錫威
附錄本案論罪科刑法條全文：
中華民國刑法第320條
（普通竊盜罪、竊佔罪）
意圖為自己或第三人不法之所有，而竊取他人之動產者，為竊盜
罪，處5年以下有期徒刑、拘役或 5 百元以下罰金。
意圖為自己或第三人不法之利益，而竊佔他人之不動產者，依前
項之規定處斷。
前二項之未遂犯罰之。
中華民國刑法第349條
（普通贓物罪）
收受贓物者，處 3 年以下有期徒刑、拘役或 5 百元以下罰金。
搬運、寄藏、故買贓物或為牙保者，處 5 年以下有期徒刑、拘役
或科或併科 1 千元以下罰金。
因贓物變得之財物，以贓物論。
